臺灣板橋地方法院刑事判決　　　　　　　96年度易字第2546號
公　訴　人　臺灣板橋地方法院檢察署檢察官
被　　　告　乙○○
　　　　　　　　　　（另案羈押於臺灣臺北看守所）
上列被告因竊盜案件，經檢察官提起公訴（96年度偵字第16003
號）及移送併辦（臺灣基隆地方法院檢察署96年度偵字第3593號
），經本院裁定進行簡式審判程序，判決如下：
    主  文
乙○○結夥三人以上，攜帶兇器竊盜，處有期徒刑壹年貳月，減
為有期徒刑柒月。
    事  實
一、乙○○曾因強盜等案件，於民國（下同）87年7 月21日，經
    臺灣臺中地方法院以87年度少連訴字第69號刑事判決判處有
    期徒刑9 年、3 年，應執行有期徒刑11年6 月，87年8 月28
    日判決確定；又因竊盜案件，於89年3 月3 日，經臺灣桃園
    地方法院以87年度訴字第958 號刑事判決判處有期徒刑6 月
    ，89年4 月21日判決確定；上開罪刑，嗣於89年7 月14日，
    經臺灣桃園地方法院以89年度聲字第1820號裁定應執行有期
    徒刑11年11月確定，刑期起算日期為87年8 月28日，指揮書
    原載執行完畢日期為99年2 月24日，縮刑期滿日期為98年7
    月23日，於95年5 月26日假釋（以上罪刑均不致使本案犯行
    構成累犯），詎其猶不知心生悔悟，竟與陳皇旭〈綽號「饅
    頭」〉、洪億維（均由臺灣基隆地方法院檢察署檢察官另案
    偵辦）共同基於意圖為自己不法之所有之犯意聯絡，於96年
    2 月12日3 時25分許，由洪億維駕駛不知情之蔡西端（經檢
    察官另為不起訴處分確定）所有之車牌號碼4216-MQ 號自用
    小客車〈係乙○○冒用洪志維之名義向蔡西端租用〉（乙○
    ○涉犯偽造文書罪名業經臺灣桃園地方法院檢察署檢察官提
    起公訴〈案號：96年度偵字第8814號〉），搭載乙○○（攜
    帶具有危險性、客觀上足供兇器使用之十字螺絲起子、一字
    螺絲起子各1 支）、陳皇旭（攜帶具有危險性、客觀上足供
    兇器使用之玻璃破壞器1 支、剪刀2 支）至臺北縣鶯歌鎮○
    ○路64號前，乙○○、陳皇旭旋即下車，並由乙○○持玻璃
    破壞器擊破停於該處之車牌號碼1858-KQ 號自用小客車（車
    主：丙○○）之右前車窗（毀損部分未據告訴及起訴）而開
    啟車門進入，再以一字螺絲起子撬動及以剪刀將電線剪斷，
    而竊取丙○○所有之車牌號碼1858-KQ 號自用小客車內之汽
    車音響、安全氣囊、儀表板、中控板等設備，陳皇旭則打開
    引擎蓋拆取行車電腦，另洪億維則於車上負責把風及接應，
    得手後由陳皇旭將前開贓物售與楊清花（由檢察官另行偵辦
    ），得款朋分花用。嗣經警調閱現場監視錄影畫面，得知作
    案車輛為車牌號碼4216-MQ 號自用小客車，始循線偵悉上情
    。
二、案經臺灣板橋地方法院檢察署檢察官自動檢舉偵查起訴及臺
    灣基隆地方法院檢察署檢察官移送併辦 。
    理  由
一、按依刑事訴訟法第284 條之1 之規定，除簡式審判程序及簡
    易程序及第376 條第1 款、第2 款所列之罪之案件外，第一
    審應行合議審判，復依同法第273 條之1 第1 項之規定，除
    被告所犯為死刑、無期徒刑、最輕本刑為三年以上有期徒刑
    之罪或高等法院管轄第一審案件者外，於第一次審判期日前
    之準備程序進行中，被告先就被訴事實為有罪之陳述時，審
    判長得告知被告簡式審判程序之旨，並聽取當事人、代理人
    、辯護人及輔佐人之意見後，裁定進行簡式審判程序。查被
    告乙○○所犯係死刑、無期徒刑、最輕本刑為三年以上有期
    徒刑以外之罪，其於準備程序中就被訴事實為有罪之陳述，
    經法官告知簡式審判程序之旨，並聽取公訴人、被告之意見
    後，業經本院依上開規定裁定進行簡式審判程序，合先敘明
    。
二、上開犯罪事實，業據被告乙○○迭於警詢、檢察官偵查及本
    院審理中坦承不諱，核與被害人丙○○於警詢、證人吳西端
    於警詢、檢察官偵查中之指（證）述暨楊清花於檢察官偵查
    中之供述相符，復有監視器翻拍照片1 幀足資佐證。從而，
    本案事證已臻明確，被告犯行洵堪認定，自應依法論科。
三、按刑法第321 條第1 項第3 款之攜帶兇器竊盜罪，係以行為
    人攜帶兇器竊盜為其加重條件，此所謂兇器，其種類並無限
    制，凡客觀上足對人之生命、身體、安全構成威脅，具有危
    險性之兇器均屬之，且祇須行竊時攜帶此種具有危險性之兇
    器為已足，並不以攜帶之初有行兇之意圖為必要。被告夥同
    陳皇旭、洪億維攜帶質地堅硬及尖銳之剪刀、螺絲起子、玻
    璃破壞器竊盜，核係犯刑法第321 條第1 項第4 款、第3 款
    之結夥三人以上，攜帶兇器竊盜罪（起訴書漏未論及結夥三
    人以上之加重條件，容有未洽，惟業據本院當庭諭知亦涉及
    此部分犯行）。被告所犯上開罪行，核與陳皇旭、洪億維有
    犯意聯絡及行為分擔，應論以共同正犯。移送併辦（臺灣基
    隆地方法院檢察署96年度偵字第3593號）之犯行與起訴者為
    同一事實，本院自應併予論究。爰審酌被告曾因強盜等案件
    ，於87年7 月21日，經臺灣臺中地方法院以87年度少連訴字
    第69號刑事判決判處有期徒刑9 年、3 年，應執行有期徒刑
    11年6 月，87年8 月28日判決確定；又因竊盜案件，於89年
    3 月3 日，經臺灣桃園地方法院以87年度訴字第958 號刑事
    判決判處有期徒刑6 月，89年4 月21日判決確定；上開罪刑
    ，嗣於89年7 月14日，經臺灣桃園地方法院以89年度聲字第
    1820號裁定應執行有期徒刑11年11月確定，刑期起算日期為
    87年8 月28日，指揮書原載執行完畢日期為99年2 月24日，
    縮刑期滿日期為98年7 月23日，於95年5 月26日假釋，於假
    釋中猶不知悔悟，竟貪圖一己之私利而為本案犯行之犯罪動
    機、目的、手段、所生損害及其品行、智識程度、犯罪後坦
    承犯行，態度尚佳等一切情狀，量處如主文所示之刑，以資
    懲儆。按本件被告犯罪後，中華民國九十六年罪犯減刑條例
    業已制定，經總統於96年7 月4 日公布，同年月16日生效施
    行，查本件被告之犯罪時間，係在96年4 月24日以前，核與
    中華民國九十六年罪犯減刑條例所規定之減刑條件相符，爰
    依該條例第2 條第1 項第3 款規定減其宣告刑二分之一。
四、至於供本案犯罪所用之剪刀、螺絲起子各2 支及玻璃破壞器
    1 支，非屬違禁物，且均未扣案，而被告亦陳稱業已丟棄或
    不知去向，是於客觀上難以沒收，爰不予宣告沒收，附此敘
    明。
據上論斷，應依刑事訴訟法第273 條之1 第1 項、第299 條第1
項前段，刑法第28條、第321 條第1 項第3 款、第4 款，中華民
國九十六年罪犯減刑條例第2 條第1 項第3 款、第7 條，判決如
主文。
本案經檢察官甲○○到庭執行職務。
中　　華　　民　　國　　96　　年　　10　　月　　23　　日
                  刑事第十五庭  法  官  陳鴻清
以上正本證明與原本無異。
如不服本判決，應於判決送達後10日內，向本院提出上訴狀（應
附繕本），上訴臺灣高等法院。
                                書記官  莊川億
中　　華　　民　　國　　96　　年　　10　　月　　24　　日
附錄本案論罪科刑法條全文：
刑法第321 條：
犯竊盜罪而有左列情形之一者，處六月以上、五年以下有期徒刑
：
一、於夜間侵入住宅或有人居住之建築物、船艦或隱匿其內而犯
    之者。
二、毀越門扇、牆垣或其他安全設備而犯之者。
三、攜帶兇器而犯之者。
四、結夥三人以上而犯之者。
五、乘火災、水災或其他災害之際而犯之者。
六、在車站或埠頭而犯之者。
前項之未遂犯罰之。
